臺灣臺北地方法院刑事判決　　　　　　　93年度訴字第1684號
公　訴　人　臺灣臺北地方法院檢察署檢察官
被　　　告　乙○○
指定辯護人　本院公設辯護人　甲○○
上列被告因毒品危害防制條例案件，經檢察官提起公訴（93年度
毒偵字第1613號）後，聲請改依協商程序而為判決，經本院合議
庭裁定由受命法官改依簡式審判程序後為協商判決，茲判決如下
：
    主  文
乙○○施用第一級毒品，累犯，處有期徒刑柒月，扣案注射針筒
壹支沒收。又施用第二級毒品，累犯，處有期徒刑陸月，扣案甲
基安非他命壹包（驗餘淨重零點零貳公克）、安非他命殘渣袋壹
個均沒收銷燬，塑膠鏟管壹支、鋁箔紙壹張均沒收。應執行有期
徒刑壹年，扣案甲基安非他命壹包（驗餘淨重零點零貳公克）、
安非他命殘渣袋壹個均沒收銷燬，注射針筒壹支、塑膠鏟管壹支
、鋁箔紙壹張均沒收。
    事實及理由
一本件犯罪事實、證據、理由及適用法條，除引用檢察官起訴書
  之記載（如附件）外，並補充：
(一)被告乙○○前因施用毒品案件，由本院於民國87年9 月14日以
  87年毒聲字第960 號裁定令入勒戒處所觀察勒戒後，認有繼續
  施用之傾向，繼而於87年10月27日以87毒聲1257號裁定送強制
  戒治，執行中於88年3 月26日以88年毒聲字第790 號裁定停止
  戒治，所餘戒治期間付保護管束，同年4 月8 日停止執行出監
  ，但經本院於88年9 月28日再以88毒聲字第2331號裁定撤銷該
  停止戒治之處分，89年3 月5 日由臺灣臺北地方法院檢察署檢
  察官通緝到案後接續執行原強制戒治處分，於同年8 月18日執
  行完畢，次日（即19日）釋放，該案並經臺灣臺北地方法院檢
  察署檢察官於88年1 月11日以88年偵字1253號起訴，本院於同
  年3 月16日以88年易字第645 號判決判處有期徒刑5 月，於90
  年1 月18日執行完畢，次日出監。又因施用毒品案件，由本院
  於91年4 月2 日以91年毒聲字第674 號裁定送強制戒治，執行
  中於同年11月15日以91年毒聲字第2316號裁定停止戒治，所餘
  戒治期間付保護管束，同年12月16日停止執行出監，嗣經本院
  於92年3 月21日以92毒聲字第527 號裁定撤銷該停止戒治之處
  分，惟未再入監執行，該案並經臺灣臺北地方法院檢察署檢察
  官於91年6 月17日以91年毒偵字511 號聲請簡易判決處刑，本
  院於同年7 月25日以91年簡字第2164號判決判處有期徒刑7 月
  ，於93年3 月28日執行完畢（起訴書誤載為93年4 月3 日縮刑
  期滿執行完畢，應予更正）等各情，有臺灣臺北地方法院檢察
  署刑案資料查註紀錄表、刑案人犯在監在所最新資料報表、臺
  灣高等法院被告全國前案紀錄表及出入監紀錄各一份、前述案
  號起訴書、判決書各一份等可參。
(二)被告於93年8 月11日下午4 時回溯24小時內某時，在其位於臺
  北縣新店市○○路○段341 巷110 號住處，以針筒注射靜脈之
  方式，施用海洛因；及同日下午4 時左右在同一地點，將安非
  他命粉末置於鋁箔紙上，下方點火燃燒，吸用燃燒氣體之方式
  施用安非他命，其於接受強制戒治執行完畢後5 年內再為本件
  犯行之事實，堪認無疑。
(三)扣案海洛因注射針筒為真實年籍姓名不詳綽號「阿輝」之成年
  被告遂拿取用以施打海洛因等事實，已據被告於警詢時及本院
  審理供述甚詳，足可認定綽號「阿輝」之男子於離去被告住所
  時，即有拋棄該支注射針筒之意，被告復持以施打海洛因，顯
  有占為己有之意，則該支注射針筒應屬被告所有，且為供被告
  施用第一級毒品所用之物，應依刑法第38條第1 項第2 款諭知
  沒收。又扣案安非他命殘渣袋內所含之安非他命殘渣為第二級
  毒品，與所附著之夾鏈袋無法剝離殆盡，應依毒品危害防制條
  例第18條第1 項前段規定，諭知沒收銷燬之。另扣案偽鈔防偽
  線4 條與本件被告施用毒品犯行無關，不另諭知沒收，併予敘
  明。
二本件被告所犯為死刑、無期徒刑、最輕本刑三年以上有期徒刑
  以外之罪，亦非高等法院管轄第一審之案件，其於本院行準備
  程序時並就被訴事實為有罪之陳述，經聽取檢察官、被告及辯
  護人之意見後，依刑事訴訟法第273條之1 第1項之規定，由本
  院合議庭裁定本件改依簡式審判程序，並由受命法官獨任進行
  審理。又本件經檢察官與被告於審判外達成協商之合意（合意
  內容如主文所示），且被告認罪，由檢察官聲請改依協商程序
  而為判決，本院依刑事訴訟法第455條之2第1項、第455條之4
  第 2項，改依協商程序，且不經言詞辯論，於協商合意範圍內
  為協商判決。
三適用之法條：刑事訴訟法第273條之1第1項、第455條之2第1項
  、第455之4第2項、第455條之8、第455條之11第2 項，毒品危
  害防制條例第10條第1項、第2項、第18條第1 項前段，刑法第
  11條前段、第47條、第51條第5款、第38條第1項第2款。
四本判決除有刑事訴訟法第455條之4第1項第1款、第2款、第4款
  、第6款、第7款所定情形之一，或違反同條第 2項規定者外，
  不得上訴。如有前述情形而不服本判決，應於判決送達後10日
  內，向本院提出上訴狀。
中　　華　　民　　國　　94　　年　　3 　　月　　16　　日
　　　　　　　　　刑事第十五庭  法　官　邱蓮華
以上正本證明與原本無異。
如不服本判決，應於判決送達後10日內，向本院提出上訴狀。
                                書記官  王黎輝
中　　華　　民　　國　　94　　年　　3 　　月　　16　　日
